臺灣板橋地方法院刑事判決　　　　　　 100年度易字第3681號
公　訴　人　臺灣板橋地方法院檢察署檢察官
被　　　告　李韋辰
上列被告因違反毒品危害防制條例案件，經檢察官提起公訴（10
0 年度毒偵字第6352號），被告於本院準備程序進行中就被訴事
實為有罪之陳述，經本院裁定進行簡式審判程序，判決如下：
    主  文
李韋辰施用第二級毒品，累犯，處有期徒刑陸月，如易科罰金，
以新臺幣壹仟元折算壹日。
    事  實
一、李韋辰前於民國98年間，因施用毒品案件，經本院以98年度
    毒聲字第883 號裁定送觀察、勒戒，於98年9 月11日入臺北
    看守所附設勒戒所執行觀察勒戒後，認無繼續施用毒品之傾
    向，於98年10月20日執行完畢釋放，並經臺灣板橋地方法院
    檢察署檢察官以98年度毒偵字第4412、5512號處分書為不起
    訴處分確定；又於99年間，因施用毒品案件，經臺灣桃園地
    方法院以99年桃簡字第748 號判決判處有期徒刑3 月確定，
    甫於99年10月25日易科罰金執行完畢。詎仍不知悔改，基於
    施用第二級毒品甲基安非他命之犯意，於100 年7 月29日某
    時許，在新北市板橋區某處之友人住處，以將甲基安非他命
    置於玻璃球內燒烤後吸食煙氣之方式，施用第二級毒品甲基
    安非他命1 次。嗣於100 年7 月29日晚間10時30分許，在新
    北市○○區○○路一段2 號前，因另案通緝而為警查獲，並
    經警採集其尿液檢體送驗，結果呈甲基安非他命之陽性反應
    ，始悉上情。
二、案經新北市政府警察局蘆洲分局移送臺灣板橋地方法院檢察
    署檢察官偵查起訴。
    理  由
一、本案被告李韋辰所犯係死刑、無期徒刑、最輕本刑為3 年以
    上有期徒刑以外之罪，其於準備程序中就前揭被訴事實為有
    罪之陳述，經受命法官告知簡式審判程序之旨，並聽取其與
    公訴人之意見後，本院認無不得或不宜改依簡式審判程序進
    行之情事，依刑事訴訟法第273 條之1 第1 項、第284 條之
    1 規定，裁定本案由受命法官獨任進行簡式審判程序；且依
    刑事訴訟法第273 條之2 及第159 條第2 項規定，不適用傳
    聞法則有關限制證據能力之相關規定，合先敘明。
二、上開犯罪事實，業據被告於本院審理時坦承不諱（見本院10
    0 年度訴字第3681號卷第25頁、第27頁背面），且被告於10
    0 年7 月30日為警採集尿液，經臺灣檢驗科技股份有限公司
    以EIA 酵素免疫分析法為初步檢驗，再以GC/MS 氣相層析/
    質譜儀法為確認檢驗結果，呈毒品甲基安非他命陽性反應，
    此有新北市政府警察局蘆洲分局偵辦毒品案件尿液代號對照
    表、臺灣檢驗科技股份有限公司100 年8 月16日報告編號UL
    /2011/00000000濫用藥物尿液檢驗報告各1 紙在卷可稽（見
    臺灣板橋地方法院檢察署100 年度毒偵字第6352號卷第8 頁
    、第18頁），足認被告上開自白核與事實相符，堪以採信。
    又被告於98年間，因施用毒品案件，經本院以98年度毒聲字
    第883 號裁定送觀察、勒戒，於98年9 月11日入臺北看守所
    附設勒戒所執行觀察勒戒後，認無繼續施用毒品之傾向，於
    98年10月20日執行完畢釋放，並經臺灣板橋地方法院檢察署
    檢察官以98年度毒偵字第4412、5512號處分書為不起訴處分
    確定；又於99年間，因施用毒品案件，經臺灣桃園地方法院
    以99年桃簡字第748 號判決判處有期徒刑3 月確定，甫於99
    年10月25日易科罰金執行完畢等情，有臺灣高等法院被告前
    案紀錄表1 件在卷可查，則其於上開觀察勒戒執行完畢後5
    年內，再犯本案施用第二級毒品罪，自應依法追訴處罰。本
    件事證明確，被告犯行洵堪認定，應依法論科。
三、論罪科刑：
  (一)查甲基安非他命屬毒品危害防制條例第2 條第2 項第2 款所
    規定之第二級毒品，是核被告所為，係犯毒品危害防制條例
    第10條第2 項之施用第二級毒品罪。被告持有第二級毒品，
    復進而施用，其持有毒品之低度行為，應為施用第二級毒品
    之高度行為所吸收，不另論罪。
  (二)被告前有如事實欄所載犯罪科刑及執行完畢之紀錄，有臺灣
    高等法院被告全國前案紀錄表1 份在卷可稽，其於有期徒刑
    執行完畢5 年以內，故意再犯本件有期徒刑以上之罪，為累
    犯，應依刑法第47條第1 項加重其刑。
  (三)爰審酌被告前已因施用毒品案件經觀察、勒戒後，卻未能徹
    底戒除毒癮，復多次涉犯施用毒品犯行，其後又犯本件施用
    第二級毒品罪，實屬不該，惟其所犯屬自戕行為與其犯後坦
    承犯行，態度尚佳等一切情狀，量處如主文所示之刑，及易
    科罰金折算標準，以示懲儆。
據上論斷，應依刑事訴訟法第273 條之1 第1 項、第299 條第1
項前段，毒品危害防制條例第10條第2 項，刑法第11條前段、第
47條第1 項、第41條第1 項前段，判決如主文。
本案經檢察官周芳怡到庭執行職務。
中    華    民    國   100    年    11    月    30    日
                  刑事第十二庭  法  官  廣于霙
如不服本判決，應於判決送達後10日內敘明上訴理由，向本院提
出上訴狀 (應附繕本) ，上訴於臺灣高等法院。其未敘述上訴理
由者，應於上訴期間屆滿後20日內向本院補提理由書「切勿逕送
上級法院」。
以上正本證明與原本無異。
中    華    民    國   100    年    11    月    30    日
                                書記官  鍾惠萍
附錄論罪科刑法條：
毒品危害防制條例第10條
施用第一級毒品者，處6月以上5年以下有期徒刑。
施用第二級毒品者，處3年以下有期徒刑。